【裁判字號】    99,上更(一),98
【裁判日期】    990915
【裁判案由】    違反槍砲彈藥刀械管制條例
【裁判全文】
臺灣高等法院臺中分院刑事判決      99年度上更(一)字第98號
上  訴  人  臺灣苗栗地方法院檢察署檢察官
被      告  乙○
選任辯護人  陳淑芬律師
上列上訴人因被告違反槍砲彈藥刀械管制條例案件，不服臺灣苗
栗地方法院96年度訴字第152號中華民國96年11月20日第一審判
決（起訴案號：臺灣苗栗地方法院檢察署95年度偵字第4308號）
，提起上訴，本院判決如下：
    主  文
上訴駁回。
    理  由
一、公訴意旨略以：被告乙○於民國(下同)95年8月17日前某時
    間，在不詳地點，未經許可，取得具有殺傷力之仿BERETTA
    廠84型半自動改造手槍1支（槍枝管制編號：0000000000號
    ，含彈匣1個）後，即持有該具有殺傷力之改造手槍，嗣於
    95年8月17日上午8時30分左右，經警在苗栗縣後龍鎮○○里
    ○○鄰○○路104號搜索（該址包括被告乙○所經營之超鑫汽
    車修理廠、修車廠後方倉庫及後方之住家），並於該址修車
    廠與後方住家間之倉庫鐵架最上層一側，查扣上述具有殺傷
    力之改造手槍（含彈匣1個）1支，及在該鐵架最上層另一側
    扣得不具殺傷力之模擬槍6支及子彈109顆等物而查獲，因認
    被告係涉犯槍砲彈藥刀械管制條例第8條第4項之未經許可持
    有改造槍枝罪嫌等語。
二、按犯罪事實應依證據認定之，無證據不得認定犯罪事實；又
    不能證明被告犯罪或其行為不罰者，應諭知無罪之判決，刑
    事訴訟法第154條第2項第301條第1項分別定有明文。又所
    謂認定犯罪事實之證據，係指足以認定被告確有犯罪行為之
    積極證據而言，該項證據自須適合於被告犯罪事實之認定，
    始得採為斷罪之資料；且如未能發現相當確實證據，或證據
    不足以證明，自不能以推測或擬制之方法，以為裁判之基礎
    ；而認定犯罪事實所憑之證據，雖不以直接證據為限，間接
    證據亦包括在內，然而無論直接證據或間接證據，其為訴訟
    上之證明，須於通常一般人均不致有所懷疑，而得確信其為
    真實之程度者，始得據為有罪之認定，倘其證明尚未達到此
    一程度，而有合理之懷疑存在時，即難遽採為不利被告之認
    定（最高法院76年臺上字第4986號判例參照）。另刑事訴訟
    法第161條第1項規定：檢察官就被告犯罪事實，應負舉證責
    任，並指出證明之方法，因此，檢察官對於起訴之犯罪事實
    ，應負提出證據及說服之實質舉證責任，倘其所提出之證據
    ，不足為被告有罪之積極證明，或其指出證明之方法，無從
    說服法院以形成被告有罪之心證，基於無罪推定之原則，自
    不能為被告有罪之判決（最高法院92年臺上字第128號判例
    參照）。
三、證據能力部分：
  按被告以外之人於審判外之言詞或書面陳述，除法律有規定
    者外，不得作為證據，刑事訴訟法第159條第1項定有明文，
    查證人A1於警詢中所為之證述，為被告以外之人於審判外之
    言詞陳述，且經辯護人於原審及本院前審均爭執其之證據能
    力，亦無刑事訴訟法第159條之1至第159條之4所定得為證據
    之例外情形，依刑事訴訟法第159條第1項之規定，證人A1於
    警詢之言詞陳述，對於被告並無證據能力。
  次按證人係以陳述其親身之經歷為證據之方法，故證人以聽
    聞自他人傳述審判外之陳述，轉述而為證言者，因非親身之
    經歷，即屬傳聞，且無法經由詰問或對質程序擔保其真實性
    ，原則上自乏證據能力而不得採為認定事實之依據(最高法
    院99年度臺上字第5218號判決參照)。查證人A1於偵查中向
    檢察官所為之陳述，固經檢察官於訊問前依規定命其具結在
    案，惟其證稱：「（有看過被告拿槍否?）朋友與被告在我
    店裡包廂喝酒看見的，朋友事後跟我講的，我沒有當場看過
    。之前就有聽說被告有槍枝。...（警詢筆錄為何講得很清
    楚？）是我朋友轉述給我聽的。」等語（見偵查卷第74頁）
    ，是證人A1於偵查中之證言，均係聽聞他人轉述，顯非其親
    身經歷之經驗，是其於偵查中之證述，自不得引為本案之證
    據。
  再按被告以外之人於偵查中向檢察官所為之陳述，除顯有不
    可信之情況者外，得為證據，刑事訴訟法第159條之1第2項
    定有明文。經查，證人黃國袁於檢察官偵訊時所為之供述，
    固為被告以外之人於審判外之言詞陳述，惟其偵訊時，業經
    具結，有其結文1紙附卷足憑(見偵查卷第48頁)，經核證人
    黃國袁陳述時之外在環境及情況，無顯不可信之情況，本院
    亦認為適當；況被告及辯護人於法院歷次準備及審理程序中
    就證人黃國袁之證言亦不爭執其之證據能力，故證人黃國袁
    於審判外之偵訊證詞，揆諸上開規定，自有證據能力。
  另「被告以外之人於審判外之言詞或書面陳述，除法律有規
    定者外，不得作為證據」，刑事訴訟法第159條第1項固定有
    明文，然「鑑定之經過及其結果，應命鑑定人以言詞或報告
    」，同法第206條第1項亦規定甚明。是鑑定人以「書面」為
    鑑定報告提出於法院，依刑事訴訟法第159條第1項立法理由
    及同法第206條第1項規定，即具有證據能力。又法院或檢察
    官得囑託醫院、學校或其他相當之機關、團體為鑑定，或審
    查他人之鑑定，並準用第203條至第206條之1之規定，刑事
    訴訟法第208條第1項亦定有明文。依此，檢察官對於偵查中
    之案件，認為須實施鑑定者，固應就具體個案，選任鑑定人
    或囑託鑑定機關（團體）為之；但對於司法警察機關調查中
    之案件，或有量大或急迫之情形，為因應實務之現實需求，
    如檢察官針對該類案件之性質（例如：查扣之毒品必須檢驗
    其成份、對施用毒品之犯罪嫌疑人必須檢驗其體內有無毒品
    代謝反應、對於查扣之槍砲彈藥必須檢驗有無殺傷力、對違
    反野生動物保育法案件必須鑑定是否屬於保育類動物案件等
    ），認為當然有鑑定之必要者，經參考法務部92年5月20日
    法檢字第092080203 號函送之法務部「因應刑事訴訟法修正
    工作小組」研討之刑事訴訟法修正相關議題第21則之共識結
    論，以及臺灣高等法院於92年8月1日舉行之刑事訴訟法新制
    法律問題研討會第3則法律問題研討結果之多數說（載於司
    法院92年8月印行「刑事訴訟法新制法律問題彙編」第15頁
    至第18頁），基於檢察一體原則，得由該管檢察長對於轄區
    內之案件，以事前概括選任鑑定人或囑託鑑定機關（團體）
    之方式，俾便轄區內之司法警察官、司法警察對於調查中之
    此類案件，得即時送請事前已選任之鑑定人或囑託之鑑定機
    關（團體）實施鑑定，該鑑定人或鑑定機關（團體）亦應視
    同受承辦檢察官所選任或囑託而執行鑑定業務，其等出具之
    書面鑑定報告應屬刑事訴訟法第206條所定之傳聞例外，當
    具有證據能力（法務部92年9月1日法檢字第0920035083號函
    可供參照）。從而，本件扣案之槍枝，經由查獲之警察單位
    依先前轄區檢察署檢察長事前概括選任鑑定機關，即內政部
    警政署刑事警察局實施鑑定，該鑑定機關所出具之「槍彈鑑
    定書」，即具有證據能力而得為本案之證據。
  卷附搜索、扣押筆錄、照片，經查並無不得作為證據之事由
    ；另扣案之改造手槍，並非供述證據，無傳聞法則之適用，
    與本案具有關聯性，且上開物證經員警合法取得，均具有證
    據能力。
四、公訴意旨認被告乙○涉有上開違反槍砲彈藥刀械管制條例犯
    行，無非係以證人黃國袁、A1之證述、搜索票、搜索扣押筆
    錄、內政部警政署刑事警察局槍彈鑑定書、被告所繪製之現
    場簡圖及現場照片等資為其論據。訊據被告堅決否認有持有
    上開改造槍枝之犯行，辯稱：其並不知道倉庫裡有槍，警察
    來搜索時才看到，其沒有持有改造手槍等語。經查：
  苗栗縣警察局竹南分局員警於95年8月17日上午，持搜索票
    在被告位於苗栗縣後龍鎮○○里○○鄰○○路104號之超鑫汽
    車修理廠及其住處、倉庫等處搜索後，在倉庫鐵架上扣得上
    開改造手槍（含彈匣1個）1枝及模擬槍枝6枝、子彈109顆等
    情，有苗栗縣警察局竹南分局搜索筆錄、扣押物品目錄表、
    現場照片等件在卷可稽(見偵查卷第23至35頁)；又該改造手
    槍經送請內警政署刑事警察局鑑定結果：「送鑑改造手槍壹
    支（槍枝管制編號：0000000000），認係由仿BERETTA廠84
    型半自動手槍製造之槍枝，換裝土造金屬槍管、抓子鉤、槍
    機與撞針而成之改造手槍，機械性能良好，可擊發適用子彈
    ，認具殺傷力。」等情，亦有該局95年9月7日刑鑑字第
    0950123871號槍彈鑑定書1份附卷足憑（見偵查卷第49至51
    頁）。惟上情僅能證明扣案槍枝查獲經過及具有殺傷力，非
    能直接證明被告是否持有扣案之改造手槍。
  證人即警員黃國袁於偵查中證稱：「他在房間裡面...乙○
    的房子需先經過1個倉庫，再進去到平房的房子，我們到時
    他在房子裡，他媽敲門他就出來開門。...（扣案的槍彈在
    何處找到？）在中間的倉庫裡面，鐵架有3層，在最上層找
    到。（找到時包裝如何？）單獨有1支槍是用抹布包著後再
    外包塑膠袋，另有6枝是新的是沒有拆的用盒子包裝，6盒是
    一起放在黑色的垃圾袋裡，但是放在架子同一層的另一頭。
    (這倉庫的通道有幾個？)前後2個門，1個通修車廠，1個通
    住家。...子彈是跟著新的槍枝1盒1盒裡面放幾發，至於用
    抹布裝的沒有子彈。單獨1支的如照片所示，另外6盒的部分
    ，他附近有1箱1箱的紙盒」等語（見偵查卷第46至47頁），
    按持有槍彈為犯罪行為，且警方亦嚴加查緝，此為眾所週知
    之事實，故行為人無不盡量設法將該等槍彈藏匿妥適，以免
    遭警方查得，因而，若查獲之改造手槍確屬被告所持有，依
    常情，應是藏諸於其個人房間內得隨時掌控之位置抑或是鐵
    架最底層、甚至是倉庫角落處，較不易為人發現之處所，被
    告卻未如此為之；且本件同時另查獲有模擬槍彈，雖不具殺
    傷力，然被告分開放置，反而增加被人發現之風險，此情顯
    與常情有違，是證人黃國袁之證述，僅能證明搜索及查獲過
    程，尚不能據為不利於被告之認定。
  再查，被告所經營之超鑫汽車修理廠後方，1側通往被告家
    人所居住之1層樓房（兩棟），1側通往被告放置本件扣案槍
    枝之倉庫，倉庫旁連接舊式三合院，三合院旁則為其他鄰居
    住處；又汽車修理廠與倉庫之間為一空地，空地後方為矮牆
    （見原審卷二第35、36頁下方照片），倉庫各有1個出入口
    ，雖裝設有門，但均屬開啟之狀態，倉庫入口前方有一矮牆
    ，外面即為田地，倉庫出口前方有另1開啟且已生鏽之門，
    外面亦為田地（見原審卷二第33、37頁下方照片、第38頁照
    片，編號13門），而倉庫通往三合院部分則未裝設任何門防
    （見原審卷二第33頁上方照片），三合院前方固有1鐵門，
    惟亦已生鏽且無上鎖（見原審卷二第41、42頁照片，編號10
    門），三合院內有1小木門，並未上栓，外面連接汽車修理
    廠前空地（見原審卷二第49、50頁照片，編號14門），三合
    院旁連接鄰居建築物，前面亦為空地，空地之外仍為矮牆，
    該建築物旁復有1出入口裝設有與矮牆一般高度之鐵捲門（
    見原審卷二第43、44頁照片，編號9門），門外即鄰馬路，
    被告之汽車修理廠、倉庫、房間有諸多出入口，且均未關門
    ，四周矮牆連接田地，出入甚為方便等情，業經原審會同檢
    察官、辯護人、被告及員警等人前往現場履勘屬實，並製有
    勘驗筆錄及現場照片52幀在卷可稽(見原審卷二第21至50頁)
    。又證人王文信於原審審理中證稱：「(你送貨過去是把貨
    直接交給他還是有幫他擺放？)他的倉庫沒有門禁，一般我
    們都把貨直接搬到倉庫，如果他在的話我就把簽單給他簽，
    如果他不在的話我就打電話給他然後跟他說把簽單放在桌上
    請他簽。...(除了送貨以外，你平常會去他的汽修廠嗎？)
    會。我們會去巡貨，看他有沒有缺什麼東西。( 都是他在的
    時候去嗎？是約好才會去？) 不一定，有時候順道去，有時
    候刻意去。...(補貨要送過去之前會不會先打電話跟他說你
    們要送貨過去？)不會。...(你去乙○那邊的時候，有到他
    後方倉庫或是住家裡面嗎？) 會到倉庫那邊，但是住家不會
    去。(他的倉庫那邊有兩個門，是否有關過？) 沒有關過。
    」等語(見原審卷三第26至28頁)，經原審命警察另行前往被
    告所經營之上開汽車修理廠、倉庫及住處等地拍攝照片，無
    論日間及夜間，該汽車修理廠之正門均有1邊鐵門處於開啟
    狀態；而汽車修理廠通往倉庫之入口及該倉庫通往被告住處
    及後方之出口，均未關閉，倉庫內物品凌亂等情，有苗栗縣
    警察局竹南分局偵查佐詹益昌所拍攝之照片15張在卷可稽（
    見原審卷一第224至231頁），可見本件查獲扣案槍枝之地點
    ，確係出入方便，倘若有他人進出，並不容易被發現；況且
    該處並非只有被告1人居住，與鄰居建築物又緊密相連，而
    汽車修理場又屬營業空間，任何第3人均得自由出入，故被
    告辯稱其住處及倉庫之門日夜均未關閉，查獲槍枝之放置地
    點，係屬他人可任意進出之場所一節，尚非不可採信。從而
    ，本件雖在被告之倉庫查獲槍枝，然藏放之人則不必然為該
    倉庫之使用人，是本件不得僅因被告與該倉庫有較強之地緣
    關係，即率予認定被告係持有扣案槍枝之人。
  又證人即苗栗縣警察局竹南分局新港分駐所所長丙○○於原
    審審理時雖證稱：在93年的時候洪文鑫有提供情資，說他當
    時在某一個砂石場被毆打，是被告送槍過去的，但因考量洪
    文鑫是吸毒成癮，所以沒有採用等語(見原審卷二第187頁)
    ，但其又證稱：並未製作任何筆錄或保留其他相關證據等語
    (見原審卷二第188頁)；是證人丙○○所稱案外人洪文鑫有
    提供情資等語，尚乏其他證據可佐。另證人丙○○雖又證稱
    潘建華有提供本件情資乙節(見原審卷二第193、198頁)，惟
    證人潘建華於原審審理時證稱：「（你有跟丙○○談過本件
    乙○槍砲的案子嗎？）這個槍砲案子我不清楚，但是之前有
    個叫做細漢文（台語），他有跟我說過說不知道被人家押去
    毆打還是怎樣，但是這個人不是乙○...（他為什麼要特別
    打電話給你？）當時我和細漢文是朋友，他打電話給我叫我
    要去帶他回來...（你剛說但是這個人不是乙○，這是什麼
    意思？）就是說那天細漢文說他被1個陳先生帶去毆打，他
    說陳先生不是乙○，這件事情在聊天的時候有跟丙○○提起
    過。（所以你是跟丙○○講說細漢文是被陳先生帶去毆打，
    不是被乙○帶去毆打？）對。（你是否知道超鑫汽車修理廠
    被搜索的事情？）不曉得。（你是不是丙○○的線民？）不
    是，有認識。...（丙○○有沒有要你提供任何槍砲的線索
    來讓他報業績？）沒有。...（被告在場你是否有壓力？）
    沒有壓力。」等語（見原審卷三第22至24頁），依證人潘建
    華之證詞，顯然亦無從認定本件被告持有扣案之改造手槍。
  至證人丙○○雖於原審又證稱：證人A1有提供情資說被告有
    槍枝，而且有在另一家小吃店拿出來，有一個叫潘建華有去
    被告那邊拿槍，已經拿了好幾次等語(見原審卷二第188頁)
    ，於本院前審審理中證稱：證人A1是在其巡邏時跟其提起被
    告持有槍枝的事，其就請他到派出所來做筆錄，內容是證人
    自己講出來，沒有無對他提示或利誘等語(見本院上訴卷第
    38頁)，惟證人A1於警詢及偵查中之證述無證據能力，已如
    上述，且證人A1於本院前審審理中證稱：「(你於95年8月10
    日是否有到竹南分局製作筆錄？)有。(你筆錄內容所述，是
    否實在？)實在。(你筆錄所說的內容，是不是你自己親眼所
    看到？)是我聽別人說的。(你在警詢的筆錄是說你看到的情
    形，而不是聽別人說的情形，有何意見？) 我是轉述人家跟
    我講的情形，而不是我親眼看到。...(在什麼情況下，他來
    告訴你乙○持有改造槍枝？他為什麼告訴你？)聊天時聊起
    。...(你去製作警詢筆錄之前，有先跟所長提過被告持有改
    造槍枝？)有講過。(跟所長講的當時，有無跟所長說，你如
    何知道被告持有槍枝？)有。(當時你跟所長如何說？) 我跟
    所長說，我是聽說來的。(你在製作筆錄當時，有無跟所長
    講，你是聽說的？)有。(筆錄上為何說被告是當面拿槍出來
    你看到？)這段是我轉述我朋友告訴我的。」等語(見本院上
    訴卷第38至39頁)，顯見證人A1上開所述，乃就其得自他人
    之傳聞事實，於審判中到庭作證而為轉述，屬於傳聞供述，
    因所述非其本人親自體驗經歷之事實，法院縱令於審判期日
    對該傳聞證人訊問，或由被告對其詰問，仍無從擔保其陳述
    內容之真實性，依上說明，自不得引為本案之證據。而證人
    丙○○之上開證詞，既係轉述證人A1之傳聞供述，乃屬「再
    傳聞」自明。而證人A1於本院前審證稱：其不方便說出係何
    人跟其說的等語(見本院上訴卷第38頁背面)，證人丙○○於
    本院本審審理中復證稱：「我來之前，有打電話問秘密證人
    A1，他沒有告訴我，不知道是否有難處。他都說沒有這個人
    。(秘密證人A1不是說他的資料都聽別人講的？) 他沒有講
    名字。我也不知道是不是他不知道。秘密證人A1不願跟我說
    消息來源人的名字。(秘密證人A1以前不是說消息來源只願
    意私下跟你說？) 我也有這樣跟他說，但他說那時候沒有說
    要私下跟我說這樣的話。但我當場也有聽到他確實有這樣說
    。而他現在要這樣說，我也沒有辦法。...(你從秘密證人A1
    得知被告持有槍枝之前，是否還有其他情資顯示？)有。之
    前，就有聽說他持有槍械，但是別人寄放的，因當時我們查
    獲6把道具槍及1把改造槍枝。牌子都一樣，槍管、基座都已
    經改好了。我也是聽當時我帶的同仁說的，同仁的消息來源
    我不曉得。(能否問你的同仁確實的消息來源？)我有問過他
    ，他不願講。」等語(見本審卷99年9月2日審判筆錄第3頁)
    ，是本件究竟是否有證人A1所稱之原始證人存在，已堪質疑
    ，而證人丙○○復無法提供其他有關資料以供佐證，則證人
    丙○○於法院中之陳述，亦難作為不利被告認定之證據。至
    證人丙○○證稱關於查獲被告倉庫藏放槍之細節等語，亦僅
    能證明搜索過程之狀況，本件仍不能以此直接推斷被告涉有
    上開槍砲彈藥刀械管制條例犯行。
  況且，本件經苗栗縣警察局竹南分局小隊長及偵查佐在扣案
    之改造手槍及彈匣上，以氰基丙酯方式鑑驗，未發現可供比
    對之指紋等情，有該局95年8月27日南警偵字第0950051053-
    1號刑事案件證物採驗報告書1紙在卷可按（見偵查卷第64頁
    ），本件既不能證明被告曾接觸及持有前開改造手槍，自亦
    不得採為被告不利之認定。
  又依刑事訴訟法第161條第1項規定，檢察官應對被告之成罪
    事項負舉證義務。檢察官上訴意旨雖以：本案改造手槍是用
    抹布包著在外包塑膠袋，且另外還查得6支模型槍及子彈，
    則被告顯有可能是才將槍枝取出做不明用途匆忙間先放回鐵
    架上層即遭查獲。且本案係在被告獨自使用支配之倉庫內查
    獲具殺傷力之改造手槍，則若非警察栽槍就是別人陷害伊將
    槍放在該處後再向警察密報。本案並無任何證據顯示有員警
    或證人A1有栽槍誣陷之跡象，從證人A1明確陳述知悉被告持
    有改造手槍及事後確實搜獲槍枝等物，足以證明被告持有改
    造手槍之事實。參以台灣治安敗壞，宵小橫行，被告豈會外
    出甚至夜間會不上鎖，任由一般人進出？至少亦必有被告家
    人在附近看守，外人根本就沒有進入該處栽槍機會。況如被
    告果真自認清白，為何懼怕不敢接受測謊？顯見其心虛知道
    無法通過測謊檢驗。是原審對被告為有利之認定，難認妥適
    ，請撤銷原判決，另為適當之判決等語。惟本件並無證據證
    明被告係在匆忙間將本案改造手槍放回鐵架上層即遭查獲，
    公訴人此部分之推論欠缺佐證，難以採信。而被告住處之倉
    庫既有他人可以自由出入，則除他人栽槍之外，亦無從排除
    有被告以外之人趁被告不知之機會潛入其倉庫而將槍枝藏放
    在該倉庫內之可能。而證人A1之證述既無證據能力，本即不
    能以證人A1明確陳述知悉被告持有改造手槍，即認定被告有
    持有改造手槍之犯行。再者，縱如檢察官所稱臺灣治安敗壞
    ，宵小橫行，乃眾所周知事實，惟觀諸被告住處雖開設修車
    廠，但後方即為稻田，並非處於人來人往之都會區，而磚造
    之倉庫既非其生活起居之房間，且堆放甚多雜物，外頭又有
    圍牆圍繞，則被告未將倉庫門上鎖，自難認有何違常之處。
    另者，測謊技術或可作為偵查之手段，以排除或指出偵查之
    方向，在審判上尚無法作為認定有無犯罪事實之基礎，故被
    告雖於原審拒絕測謊，惟仍難以此即認被告成立犯罪。
  再檢察官與被告，在法院審判中，均屬訴訟當事人之一造，
    立於平等對立之地位，互為攻擊、防禦，甚且基於人情考量
    ，被告享有不自證己罪、保持緘默等特權，是被告所為辯解
    ，縱然不足採信，仍須有積極、確切之證據，始足以認定其
    犯罪，斯為刑事訴訟法第154條第1項、第2項所揭證據裁判
    主義之意旨，自不能逕行採用另造即檢察官之言，遽為最不
    利於被告之認定，否則將致罪證有疑、利歸被告，和罪疑唯
    輕等基本大原則，淪為空談(最高法院99年度臺上字第4333
    判決參照)。被告雖供稱其住處並未遭竊，且不知究係何人
    栽贓，亦未與人結仇等語，惟此情縱係屬實，仍不能排除有
    其他第3人置放扣案之改造手槍在被告倉庫鐵架上之可能性
    ，且對於檢察官應舉證之事項，不得以被告未交代清楚，因
    此反面推論被告之罪行成立，造成舉證義務倒置，因而違背
    無罪推定原則。
五、綜上所述，本件警察固在被告所經營之汽車修理廠與住處中
    間之倉庫查獲上開具殺傷力之扣案槍枝，惟本件並無切確證
    據足資證明被告與扣案槍枝有何關連，且被告所辯尚非不足
    採信，則本件既有如此合理之懷疑存在，即無從使本院得被
    告有罪之確信，是本件應認檢察官舉證尚不足以認定被告有
    何持有槍枝之犯行。此外，本院復查無其他積極證據足認被
    告涉有上開犯行，揆諸前開規定及判例意旨所示，即不能證
    明被告犯罪。從而，原審諭知被告無罪之判決，核無不當，
    檢察官執上揭情詞提起上訴指摘原判決不當，非有理由，應
    予駁回。另按沒收為從刑之一種，依主從不可分原則，應附
    隨於主刑而同時宣告之，除有罪、免刑等判決，於裁判時併
    宣告外，如諭知無罪之判決，既無主刑，從刑亦無所附麗（
    最高法院78年度臺非字第72號判例意旨參照），本案既經判
    決無罪，揆諸上開說明，扣案之改造手槍，雖為違禁物，仍
    應另行處理，尚不得於本案併為沒收之諭知，併予敘明。
據上論斷，應依刑事訴訟法第368條，判決如主文。
本案經檢察官甲○○到庭執行職務。
中    華    民    國    99    年    9     月    15    日
            刑事第五庭    審判長法  官  趙  春  碧
                                法  官  卓  進  仕
                                法  官  林  宜  民
以上正本證明與原本無異。
檢察官得上訴。
被告不得上訴。
如不服本判決應於收受送達後十日內向本院提出上訴狀，其未敘
述上訴之理由者並得於提起上訴後十日內向本院補提理由書（均
須按他造當事人之人數附繕本）「切勿逕送上級法院」。
                                書記官  吳  雅  菁
中    華    民    國    99    年    9     月    15    日

司法院資訊處製作；財團法人民間司法改革基金會備份。
